Inventaris van het archief van het Ministerie van Onderwijs en Wetenschappen: Directie Hoger Beroepsonderwijs, (1918) 1975-1985 (1987)
Nationaal Archief, Den Haag
Ministerie van Onderwijs en Wetenschappen: Directie Hoger Beroepsonderwijs
OW / Hoger Beroepsonderwijs
1918-1987
merendeel 1975-1985
O27589
26.20 meter; 959 inventarisnummers.
Normale geschreven, getypte en gedrukte documenten, geen bijzondere handschriften.
Nationaal Archief, Den Haag
Ministerie van Onderwijs en Wetenschappen, Directie Hoger Beroepsonderwijs
Het archief van de directie Hoger Beroepsonderwijs bevat onder andere archiefbescheiden betreffende de organisatie en inrichting van het onderwijs, de financiële verantwoording, verslagen van verschillende commissies en werkgroepen, het toezicht op het eindexamen en de opneming in het plan van scholen van de verschillende schooltypes.
Archiefvorming
Geschiedenis van de archiefvormer
Het hoger beroepsonderwijs (h.b.o.) is een vorm van hoger onderwijs gericht op de overdracht van theoretische kennis en op de ontwikkeling van vaardigheden in nauwe aansluiting op de beroepspraktijk. Het h.b.o. sluit aan bij het eindniveau van de hogere vormen van het voortgezet onderwijs (v.o.). De cursusduur is maximaal 4 jaar. Het h.b.o. viel tot 1 augustus 1986 onder de werking van de Wet op het voortgezet onderwijs (WVO) van 14 februari 1963. Na 1 augustus 1986 viel het h.b.o. onder de Wet op het hoger beroepsonderwijs (WVO) van 10 januari 1985.
Per 1 september 1975 werd het ministerie van Onderwijs en Wetenschappen gereorganiseerd in vijf directoraten-generaal te weten:
directoraat-generaal Basisonderwijs (DGBO)
directoraat-generaal Voortgezet Onderwijs (DGVO)
directoraat-generaal Diensten Onderwijs en Inspectie (DGDI)
directeur-generaal Hoger Onderwijs en Wetenschappelijk Onderzoek (DGHW)
directoraat-generaal Wetenschapsbeleid.
De directie HBO ressorteerde voor 1 september 1975 onder de directeur-generaal voor het Onderwijs. De directie HBO is in feite een samenvoeging van de directie Technisch Beroepsonderwijs (TBO) en de directie Beroepsgericht Voortgezet Onderwijs (BVO).
De directie HBO was belast met de behartiging van de belangen van het hoger beroepsonderwijs, voor zover niet opgedragen aan andere directies, alsmede met de uitvoering van de regelingen voor scholen voor lager en middelbaar nautisch onderwijs; de lerarenopleiding in de sector nautisch onderwijs, middelbare scholen voor laboratoriumpersoneel, cursussen voor middelbaar sociaal-pedagogisch onderwijs, verbonden aan scholen voor hoger sociaal-pedagogisch onderwijs, opleidingen voor leraren in de sector kunstonderwijs en de school voor middelbaar algemeen voortgezet onderwijs, verbonden aan het Koninklijk conservatorium te 's-Gravenhage.
Bij de circulaire van 31 augustus 1979 werd de directie HW/HB volgens een nieuwe structuur ingesteld, die vanaf 1 september 1979 van kracht werd.
De directie HW/HB werd verdeeld in drie sectoren, te weten:
een bestuurlijk/onderwijskundige sector
een financieel/economische sector
een personele/juridische sector.
De bestuurlijk/onderwijskundige sector werd onderverdeeld in vijf afdelingen, te weten:
Hoger Technisch Onderwijs (HTO), inclusief laboratoriumonderwijs en hoger nautisch onderwijs
Hoger Sociaal Pedagogisch Onderwijs (SPO)
Hoger Onderwijs voor de Gezondheidszorg (GZO)
Hoger Economisch en Algemeen Onderwijs (EAO)
Kunstonderwijs (KUO).
De beleidstaken van deze afdelingen concentreren zich met name rond de volgende punten:
het coördineren van aktiviteiten voor het evalueren van leerplannen
innovatie-aktiviteiten ten aanzien van bestaande leerprogramma's
het stimuleren en begeleiden van leerplanontwikkelingen
het stimuleren en begeleiden van nieuwe programma's
het begeleiden van de door het onderwijsveld in ontwikkeling gebrachte experimenten.
Bij de financieel/economische sector werden de taken met betrekking tot financiën, de huisvesting, de inventarissen, het scholenplan en de planning geconcentreerd. Daartoe was deze sector verdeeld in de volgende afdelingen:
materiële zaken en planning met de onderafdelingen:
huisvesting en scholenplan,
inventarissen en
planning
financiële zaken met de onderafdelingen
instellingen en personele kosten
rijksbegroting.
De beleidstaken van deze afdelingen zijn als volgt samen te vatten:
het leveren van financieel/economische bijdragen aan het onderwijsbeleid
het verstrekken van financieel/economische adviezen aan de bestuurlijk/onderwijskundige afdelingen
het beoordelen van begrotingen van h.b.o.-instellingen
het opstellen van deelbegrotingen en meerjarenramingen
het controleren van de personele uitgaven
het behandelen van aanvragen voor het scholenplan
het ontwikkelen van een integraal inventarisbeleid
het ontwerpen van richtlijnen op het gebied van huisvesting en materieel
het ontwikkelen van een planningsgebied voor het hoger beroepsonderwijs.
De personele/juridische sector was verdeeld in drie afdelingen. Bij de afdeling personele zaken (HW/HB/P) werd de behandeling van alle personele en rechtspositionele aangelegenheden geconcentreerd. De uitvoering daarvan vond plaats bij de onderafdeling instellingen PZ, terwijl een coördinator rechtspositie en een coördinator formatiezaken een bijdrage leverden aan het formuleren en ontwikkelen van een geïntegreerd personeels- en rechtspositie- beleid voor het hoger beroepsonderwijs. Ook alle bevoegdheidszaken werden door de afdeling PZ behandeld.
De afdeling Hoger Technisch Onderwijs (HTO), inclusief laboratoriumonderwijs en hoger nautisch onderwijs was belast met de voorbereiding en uitvoering van regelingen betreffende het hoger technisch onderwijs en het kunstonderwijs voor wat betreft de opleidingen voor architect en stedebouwkundige, de uitvoering van regelingen betreffende de middelbare scholen voor laboratoriumpersoneel, met de daarmee verband houdende bestuurshandelingen - voor zover niet opgedragen aan de afdeling Financiële Zaken HBO - en in het algemeen met de behartiging van de belangen van deze takken van onderwijs.
De afdeling Hoger Sociaal Pedagogisch Onderwijs (SPO) was belast met de voorbereiding en uitvoering van regelingen betreffende het hoger sociaal-pedagogisch onderwijs - voor zover niet opgedragen aan de directie LMBO - de uitvoering van regelingen betreffende cursussen voor middelbaar sociaal-pedagogisch onderwijs, met de daarmee verband houdende bestuurshandelingen - voor zover niet opgedragen aan de afdeling Financiële Zaken HBO - en in het algemeen met de behartiging van de belangen van deze tak van onderwijs.
De afdeling Hoger Onderwijs voor de Gezondheidszorg (GZO) was belast met aangelegenheden aangaande de opleidingen voor de gezondheidszorg, hieronder valt zowel verpleegkundig als paramedisch onderwijs.
De afdeling Hoger Economisch en Algemeen Onderwijs (EAO) was belast met aangelegenheden aangaande het hoger economisch en administratief onderwijs, inclusief het Nederlands Wetenschappelijk Instituut voor Recreatie en Toeris-me, hogere hotelscholen en de scholen voor toegepaste huishoudwetenschappen.
De afdeling Kunstonderwijs (KUO) was belast met de voorbereiding en uit- voering van regelingen betreffende het kunstonderwijs met uitzondering van de opleidingen voor architect en stedebouwkundige, de uitvoering van de rege- lingen betreffende de opleidingen voor leraren in de sector kunstonderwijs en de school voor middelbaar algemeen voortgezet onderwijs, verbonden aan het Koninklijk conservatorium te Den Haag - voor zover niet opgedragen aan de afdeling Financiële Zaken HBO - en in het algemeen met de behartiging van de belangen van deze takken van onderwijs.
In september 1983 heeft de minister van Onderwijs en Wetenschappen de nota 'Schaalvergroting, Taakverdeling en Concentratie in het h.b.o.' gepubliceerd, waarmee een ingrijpende herstructurering van het h.b.o. op gang is gekomen.
Relatie ministerie O & W en inspectie HBO
De inspecteur is voorzitter van de commissie van gecommitteerden en de Cen- trale Regelingscommissie. Hij draagt de leden (leraren en deskundigen) voor aan het ministerie en deelt de gecommitteerden in. Daarnaast brengt hij ver- slag uit aan het ministerie van O & W over de afgenomen examens bij de scholen. Tussen de inspectie en de directie HW/HB bestaat een overlappend terrein inzake de beleidsvorming, met name daar waar het gaat om de stimulering en begeleiding van leerplanontwikkelingen, nieuwe progamma's, en door het onderwijsveld in ontwikkeling gebrachte experimenten.
HBO-Raad
Op 22 maart 1975 werd de HBO-Raad ingesteld. De HBO-raad had tot taak de minister van Onderwijs en Wetenschappen te adviseren op het gebied van het hoger beroepsonderwijs. De HBO-Raad adviseerde over algemene aangelegenheden betreffende het Hoger Beroepsonderwijs. Zo heeft de raad een actieve rol gespeeld bij de totstandkoming van de Wet op het hoger beroepsonderwijs en de kaderwet voor het gehele hoger onderwijs. De directie HBO voerde besprekingen met de HBO-Raad. Daarnaast had de HBO-Raad een aparte sectie Kunstonderwijs, die adviseerde over aangelegenheden betreffende het kunstonderwijs. De afdeling Kunstonderwijs van de directie HBO had frequent overleg met de sectie Kunstonderwijs van de HBO-Raad.
Organisatieschema directie HBO vanaf 9 september 1975:
Organisatieschema ministerie van Onderwijs en Wetenschappen 1975:
Organisatieschema ministerie van Onderwijs en Wetenschappen 1983:
Geschiedenis van het archiefbeheer
Het archief is afkomstig van het ministerie van Onderwijs en Wetenschappen, directie Hoger Beroepsonderwijs. De ordening was primair op doosnummer en secundair op dossiernummer. Plaatsingslijsten vormden de toegang op het archief. In de dynamische fase was het archief op classificatienummer geordend volgens een eigen onderwijscode.
De verwerving van het archief
Overbrenging van een overheidsarchief
De verwerving van het archief
Het archief is krachtens bepalingen van de Archiefwet overgebracht.
Inhoud en structuur van het archief
2.14
Selectie en vernietiging
Bij de selectie is gebruik gemaakt van vastgestelde vernietigingslijsten, te weten:
Lijst van algemene categorieën van voor vernietiging in aanmerking komende archiefbescheiden van het ministerie van Onderwijs en Wetenschappen d.d. 4 mei 1970
Lijst van te vernietigen archiefbescheiden van het directoraat-generaal voor het Hoger Onderwijs en Wetenschappelijk Onderzoek met de onder dit directoraat-generaal ressorterende directies.
Lijst van te vernietigen archiefbescheiden van het Ministerie van Cultuur, Recreatie en Maatschappelijk Werk van Onderwijs en Wetenschappen, 4 mei 1970, Dir O.K.N. afd. Nr 152.259 en AIZ/RA 47.469.
Na toestemming van de betreffende zorgdrager zijn de voor vernietiging aangewezen categorieën van archiefbescheiden getransporteerd naar het Bureau Lignac & Levison b.v. te Apeldoorn, waar de werkelijke vernietiging plaats vond.
Ordening van het archief
De begindatum werd gesteld op 1 september 1975, de datum waarop de directie Hoger Beroepsonderwijs ingesteld werd. De einddatum werd gesteld op 1985, in verband met een reorganisatie, waarbij de directie Hoger Beroepsonderwijs kwam te vallen onder de nieuw opgerichte hoofddirectie Budgettering, Uitvoering en Evaluatie.
Door incidentele overbrengingen naar de Centrale Archiefbewaarplaats waren de dossiers over meerdere blokperioden verdeeld. Hierdoor kon het voorkomen dat dossiers van één onderwerp in verscheidene blokken werden aangetroffen. Zoveel mogelijk zijn de dossiers samengevoegd op onderwerp of per onderwijs- soort en schooltype.
De omvang van het archief bedroeg voor de bewerking 143 meter en na de bewerking 28,5 meter. Het vernietigingspercentage bedraagt derhalve 80.
Aanwijzingen voor de gebruiker
Openbaarheidsbeperkingen
Deels openbaar, deels beperkt openbaar (A). Voor inzage van de navolgende inventarisnummers, jonger dan 75 jaar na datum, is toestemming nodig van de directeur Nationaal Archief. Het betreft de inventarisnummers 25, 210-212, 364, 703, 801, 826.
Materiële beperkingen
Het archief kent geen materiële beperkingen.
Aanvraaginstructie
Openbare archiefstukken kunnen online worden aangevraagd en gereserveerd. U kunt dit ook via de terminals in de studiezaal van het Nationaal Archief doen. Om te kunnen reserveren dient u de volgende stappen te volgen:
U maakt een profiel aan op www.gahetna.nl, en logt vervolgens in
Via de archiefinventaris (alleen de beschrijvingen met rode nummers) selecteert u het gewenste archiefstuk door op de knop 'Reserveren' te klikken
In het volgende scherm geeft u aan op welke dag u het archiefstuk wilt inzien
Indien u zich bevindt in de studiezaal en een tafelnummer heeft ontvangen kunt u dit nummer vermelden. Als u geen tafelnummer heeft kunt u tafelnummer 777 laten staan
Vervolgens bevestigt u uw reservering door deze te versturen.
Verwant materiaal
Beschikbaarheid van kopieën
Bijlagen
Overzicht van geraadpleegde bronnen
Inventaris van het archief van de (hoofd)afdeling Voorbereidend Hoger en Middelbaar Onderwijs, later de directie Algemeen Voortgezet en Voorbereidend Wetenschappelijk Onderwijs met taakvoorganger, ressorterende onder het ministerie van Onderwijs (,Kunsten) [tot 1965] en Wetenschappen (1874-) 1918-1975. Winschoten: CAS/ITW, 1991 CAS/ITW-inventarisnummer 97.
Klein-Fresen, J.E. Literatuurrapport betreffende de voorgangers van het directoraat-generaal voor het Hoger Onderwijs en Wetenschappelijk Onderzoek, ministerie van Onderwijs (Kunsten) en Wetenschappen, 1918 t/m 1975. Winschoten: CAS/ITW, 1990.
Laning, S. en M. van Rossum-van der Heijden. Onderzoeksrapport ten behoeve van de bewerking van de archieven van de directie Hoger Beroepsonderwijs (1933-) 1975-1985 ressorterend onder het Ministerie van Onderwijs en Wetenschappen. Winschoten: CAS/ITW, 1992.
Staatsalmanak voor het Koninkrijk der Nederlanden. Den Haag: SDU, 1975-1985.
Afkortingenlijst
AA
accountant-administratieconsulent
ASA
Stichting Analistenschool Amsterdam
a.v.m.o.
algemeen vormend middelbaar onderwijs
AVSH
Amsterdam Vereniging voor Opleiding van Scheikundige Hulppersoneel
BDTO
Bond van Docenten bij het Tertiair Onderwijs
BOLabo
Begeleidings- en Ontwikkelingscommissie Laboratoriumonderwijs
CAJ
Christelijke academie voor de Journalistiek
COOV-HBO
Commissie Overleg Onderwijs Volksgezondheid
COS
Commissie Voorbereiding Open Universiteit en Open School
DGHW
directoraat-generaal voor Hoger Onderwijs en Wetenschappelijk onderwijs
DIKON
overleg Directie HW/HB en de Inspectie Kunstonderwijs
h.b.o.-J
hoger beroepsonderwijs Jeugdwelzijnswerk
h.b.o.-V
hoger beroepsonderwijs Verpleegkunde
h.b.s.
hogere burgerschool
h.e.a.o.
hoger economisch administratief onderwijs
h.g.z.o.
hoger gezondheidszorgonderwijs
HHS
hogere hotelscholen
h.l.o.
hoger laboratorium onderwijs
h.p.o.
hoger planologisch onderwijs
h.s.a.o.
hoger sociaal agogisch onderwijs
h.s.p.o.
hoger sociaal pedagogisch onderwijs
h.t.o.
hoger technisch onderwijs
h.t.s.
hogere technische school
IHBO
Instituut voor Hoger Beroepsonderwijs
i.h.n.o.
individueel huishoud- en nijverheidsonderwijs
IKNO
Instituut voor Kunstnijverheidsonderwijs te Amsterdam
IPOS
interdepartementale projektgroep Open School
IVABO
Instituut voor Voortgezet Agogisch Beroepsonderwijs te Amsterdam
IWECO
Instituut voor Werktuigkundige Constructies
k en o
kinderverzorging en -opvoeding
KIVI
Koninklijk Instituut van Ingenieurs
k.m.o.
kort middelbaar onderwijs
KUO
kunstonderwijs
l.a.v.o.
lager algemeen voortgezet onderwijs
l.e.a.o.
lager economisch administratief onderwijs
l.h.n.o.
lager huishoudelijk nijverheids onderwijs
LO
lichamelijke opvoeding
LOI
Leidse Onderwijsinstellingen
m.a.v.o.
middelbaar algemeen voortgezet onderwijs
m.b.o.
middelbaar beroepsonderwijs
m.e.a.o.
middelbaar economisch administratief onderwijs
Mel
hoger middenstands-, economisch en administratief onderwijs
m.h.n.o.
middelbaar huishoud- en nijverheidsonderwijs
Mikojelscholen
samentrekking van de namen van de sociaal-pedagogische academies Middeloo, Kopse Hof en Jelburg
m.l.o.
middelbaar laboratorium onderwijs
m.m.o.
middelbaar middenstandsonderwijs
m.m.s.
middelbare meisjesschool
m.s.p.o.
middelbaar sociaal pedagogisch onderwijs
m.t.o.
middelbaar technisch onderwijs
m.t.s.
middelbare technische school
NAUT
nautisch onderwijs
NGI
Nederlands Genootschap van Leraren
NIRIA
Nederlands Instituut van registeringenieurs en afgestudeerden van h.t.s.-en
NIROV
Nederlands Instituut voor Ruimtelijke Ordening en Volkshuisvesting
NPT
navigatieproceduretrainer
Olan
opleiding laboratoriumpersoneel Arnhem-Nijmegen
OLEGG
opleiding van leraren eerstegraads in de gezondheidszorg
p.a.
pedagogische academie
PAO
postacademisch onderwijs
r.s.g.
rijksscholengemeenschap
SAFA
Stichting Academies voor Fysiotherapie te Amsterdam
SAL
Stichting ter behartiging van de vorming tot assisterend laboratoriumpersoneel
SCB
Stichting Computer Beheer Hoger Beroepsonderwijs
SLO
Stichting Logopedische Opleidingen
s.p.o.
sociaal pedagogisch onderwijs
STAFTO
Stichting Twentse Academie
STC
schaalvergroting, taakverdeling en concentratie
STOVA
Stichting tot Opleiding van Analisten
SUPA
Stichting Utrechtse Paramedische Academie
TeHaTex
lerarenopleiding tekenen, handenarbeid en textiel
TH
technische hogeschool
t.h.w.
toegepaste huishoudwetenschappen
TWO
technisch wetenschappelijk onderwijs
VABK
Vereniging van akademies voor beeldende kunsten
VBBSPO
Vereniging ter behartiging van de belangen van het sociaal pegagogisch onderwijs
VCLabo
Voorbereidingscommissie Herstructurering Laboratoriumonderwijs
VHZS
Vereniging van Hogere Zeevaartscholen
VOF
Vereniging van Opleidingsinstituten voor Fysiotherapie
VOVOL
Stichting Voortgezette Opleiding en Vorming Laboratoriummedewerkers
VSVL
Vereniging van scholen voor laboratoriumpersoneel
WO
wetenschappelijk onderwijs
WVO
Wet Voortgezet Onderwijs
Beschrijving van de series en archiefbestanddelen
- ARCHIEF VAN DE DIRECTIE HOGER BEROEPSONDERWIJS (1918-) 1975-1985 (-1987), A
  - ORGANISATIE, 1
    - Reorganisatie van de directie HW/HBO en samenstelling van de afdeling personele zaken, 1977-1980; 1
  - TAAKUITVOERING, 2
    - PERSONEELSAANGELEGENHEDEN, 2.1
      - Rechtspositionele voorzieningen voor leraren die tien jaar of meer onbevoegd aan een school werkzaam zijn geweest, 1976-1979; 2
      - Rechtspositie van het personeel en samenstelling van de personeelsformatie, 1977-1982; 3
      - Totstandkoming van circulaires inzake het personeelsbeleid, 1984-1985; 4
    - FINANCIERING VAN HET HOGER BEROEPSONDERWIJS, 2.2
      - Financiering van samenwerkingsprojecten w.o./h.b.o., 1974-1982; 5
      - Totstandkoming van de circulaires inzake budgettaire aanpassingen, ombuigings- en bezuinigingsmaatregelen ter beperking van de groei van de rijksuitgaven over de jaren 1976-1979, 1975-1979; 6
      - Financiering van samenwerkingsprojecten w.o./h.b.o. en ontwikkelingsprojecten h.b.o., algemeen, 1975-1982; 7
      - Financiële controle door de Algemene Rekenkamer op de personeelsuitgaven van de scholen voor hoger beroepsonderwijs en de Academische Raad, 1977-1983; 8
      - Financiële controle door de accountantsdienst van het ministerie op de rekening van baten en lasten van de Stichting Computerbeheer Hoger Beroepsonderwijs (SCB) te Enschede, 1981-1983; 9
      - Circulaires inzake beperking van overheidsuitgaven en uitvoering van bezuinigingsvoorstellen en -maatregelen, 1982-1984; 10
      - Circulaires inzake indiening van formulieren voor de rekening en verantwoording, begrotingen, alsmede vaststelling van de procedure ingeval van inbraak, diefstal en/of vernieling, 1982-1984; 11
      - Totstandkoming van een bekostigingssysteem voor het h.b.o., 1984-1985; 12
    - ORGANISATIE EN INRICHTING VAN HET HOGER ONDERWIJS, 2.3
      - ALGEMEEN, 2.3.1
        - Democratisering en verbetering van het functioneren van gesubsidieerde instellingen van het h.b.o., 1975-1976; 13
        - Rapport inzake tijdeenhedenpaketten h.b.o. ten behoeve van de directie h.b.o., 1976-1977; 14
        - Vaststelling van taakomschrijvingen en bevoegdheden van de inspectie HBO, alsmede correspondentie van algemene aard aangaande de inspectie HBO en HTO, 1976-1982; 15
        - Verstrekking van inlichtingen aan en beantwoording van vragen van leden van de Staten-Generaal, 1976-1985; 16-19
          - 1976-1979, 16
          - 1980- sept. 1982, 17
          - nov. 1982- juni 1984, 18
          - aug. 1984- 1985, 19
        - Wijziging van de School- en Cursusgeldwet van 1972 voor het voortgezet onderwijs en wijziging van het Besluit interimregeling cursusgeld voortgezet onderwijs, 1979-1982; 20
        - Totstandkoming van het Koninklijk besluit van 11 oktober 1980, houdende wijziging van het Academisch Statuut, 21
        - Vaststelling van richtlijnen ten behoeve van culturele minderheden, alsmede behandeling van aangelegenheden met betrekking tot culturele minderheden en vluchtelingen, 1980-1982; 22
        - Totstandkoming en uitvoering van de Collegegeldwet HBO, 1981-1982; 23
        - Totstandkoming van circulaires voor de aansluiting van het middelbaar beroepsonderwijs (m.b.o.) en het hoger beroepsonderwijs (h.b.o.), 1981-1982; 24
        - Behandeling van klachten door de Nationale Ombudsman, 1982-1984; 25
          Openbaarheid beperkt tot 1 januari 2060
        - Circulaire inzake erkenning van equivalenties op het gebied van hoger onderwijs tussen de Nederlandse regering en de bondsrepubliek Duitsland, 1983; 26
        - Circulaire inzake regeling van centrale registratie van aanmeldingen van h.b.o.-studenten, 1983; 27
        - Totstandkoming van het rapport Schaalvergroting, Taakverdeling en Concentratie in het hoger beroepsonderwijs (STC), 1983-1985; 28
        - Totstandkoming van de Wet 'Invoering Wet Hoger Beroepsonderwijs', 1984-1985; 29
      - COMMISSIES, RADEN EN WERKGROEPEN, 2.3.2
        Voor archiefbescheiden van commissies en werkgroepen met betrekking tot scholen: zie bij het desbetreffende onderwijstype.
        - Commissies Part-time Hoger Onderwijs, 2.3.2.1
          - Ministeriële beschikkingen waarbij de projectgroep, de Voorbereidingscommissie, de stuurgroep Part-time Hoger Onderwijs en de departementale adviesgroep Part-time Hoger Onderwijs worden ingesteld, 1975-1978; 30
          - Notulen, verslagen en rapporten van de Voorbereidingscommissie en de stuurgroep Part-time Hoger Onderwijs, 1975-1978; 31
          - Correspondentie inzake het opzetten van een beleid gericht op het verbinden van het Part-time Hoger Onderwijs van algemene aard met de gesubsidieerde MO-instituten, 1975-1978; 32
        - Commissies Wederzijdse Doorstroming Hoger Onderwijs, 2.3.2.2
          - Totstandkoming van een wetsontwerp houdende voorlopige voorzieningen met betrekking tot de wederzijdse doorstroming h.b.o./w.o., 1976-1979; 33
          - Verslagen van de vergaderingen, adviezen en richtlijnen van de Commissies Wederzijdse Doorstroming Hoger Onderwijs, 1976-1985; 34
          - Instelling van, benoeming van en toekenning van faciliteiten aan leden van de Commissies Wederzijdse Doorstroming Hoger Onderwijs, 1979-1982; 35
          - Adviezen en richtlijnen van de Commissies Wederzijdse Doorstroming Hoger Onderwijs, inzake de verschillende studierichtingen, 1981-1984; 36-37
            - Gezondheidszorg, NLO, HTS en HAO, 1981-1982, 36
            - H.e.a.o., 1981-1984., 37
          - Rapporten en verslagen van de Commissies Wederzijdse Doorstroming Hoger Onderwijs, inzake de verschillende studierichtingen, 1981-1984; 38-39
            - Sociaal onderwijs, 1981-1984, 38
            - Alle studierichtingen, 1983-1984., 39
        - Commissie Voorbereiding Open Universiteit en Open School, 2.3.2.3
          - Verslagen van vergaderingen van de interdepartementale projektgroep Open School (IPOS) en van de Commissie Voorbereiding Open Universiteit en Open School (COS), met discussiestukken, 1976-1979; 40
        - HBO-Raad en studiecentrum OTO, 2.3.2.4
          - Correspondentie van algemene aard tussen de directie HBO met de HBO-Raad, 1974-1985; 41-46
            - 1974-1978, 41
            - 1979 - apr. 1980, 42